【裁判字號】    99,抗,1646
【裁判日期】    991026
【裁判案由】    返還不動產等
【裁判全文】
臺灣高等法院民事裁定                  99年度抗字第1646號
抗  告  人   乙○○
代  理  人   甲○○
抗告人與相對人丙○○間返還不動產等事件，抗告人對於中華民
國99年9月28日臺灣士林地方法院99年度補字第797號裁定所為裁
定提起抗告，本院裁定如下：
    主  文
抗告駁回。
抗告訴訟費用由抗告人負擔。
    理  由
一、抗告意旨略以：抗告人已高齡85歲，其唯一財產即系爭房地
    遭抗告人次子即相對人丙○○詐欺、竊佔、偽造文書而占有
    為己有，官司訴訟近3年，已花費約新台幣（下同）100萬元
    ，現僅靠終身俸度日。原法院對本件所核定之訴訟費用過高
    ，懇請比照原法院97年度補字第102號核定本件訴訟標的價
    額，為此提起抗告等語。
二、原法院以：抗告人起訴未據繳納裁判費，本件訴訟標的金額
    核定為1300萬元，應徵第一審裁判費12萬6400元，茲限抗告
    人於裁定送達5日內補繳，逾期不繳即駁回其訴等語。
三、按訴訟標的之價額，由法院核定。核定訴訟標的之價額，以
    起訴時之交易價額為準；無交易價額者，以原告就訴訟標的
    所有之利益為準，民事訴訟法第77條之1第1項、第2項定有
    明文。所謂起訴時之交易價額係指起訴時之市價而言，最高
    法院97年度台簡抗字第20號裁判見解亦同，可資參照。又以
    一訴主張數項標的者，其價額合併計算之。但所主張之數項
    標的互相競合或應為選擇者，其訴訟標的價額，應依其中價
    額最高者定之。民事訴訟法第77條之2第1項亦著有規定。
四、查抗告人於原法院起訴，先位聲明請求相對人應將坐落臺北
    市○○區○○段1小段584地號土地，權利範圍152/10000，
    及臺北市○○區○○段1小段11555建號建物，門牌號碼臺北
    市○○區○○街38號7樓，權利範圍全部返還與抗告人；備
    位聲明請求相對人應給付抗告人271萬8045元及自起訴狀繕
    本送達翌日起至清償日止按年息5%計算之利息。而抗告人於
    起訴狀中迭次陳明前開不動產之市價為1300萬元（見99年度
    湖家調字第17號卷第7、9、10頁），原審依其市價核定本件
    訴訟標的價額，揆諸前揭說明，並無違誤。抗告意旨徒以抗
    告人年邁無力負擔訴訟費用，請求比照另案改定本件訴訟標
    的價額，於法尚有未合。其據此指摘原裁定不當，求予廢棄
    ，為無理由，應予駁回。
五、據上論結，本件抗告為無理由，依民事訴訟法第495條之1第
    1項、第449條第1項、第95條、第78條，裁定如主文。
中    華    民    國    99    年    10    月    26    日
                    民事第二十庭
                        審判長法  官  張耀彩
                              法  官  林金吾
                              法  官  盧彥如
正本係照原本作成。
本裁定除以適用法規顯有錯誤為理由外，不得再抗告。如提起再
抗告，應於收受後10日內委任律師為代理人向本院提出再抗告狀
。並繳納再抗告費新台幣１千元。
中    華    民    國    99    年    10    月    27    日
                              書記官  鄭兆璋

司法院資訊處製作；財團法人民間司法改革基金會備份。
